---
output: github_document
---

<!-- README.md is generated from README.Rmd. Please edit that file -->

```{r, include = FALSE}
knitr::opts_chunk$set(
  collapse = TRUE,
  comment = "#>",
  fig.path = "man/figures/README-",
  out.width = "100%"
)
```

# biviz

<!-- badges: start -->
<!-- badges: end -->

Mit biviz können häufig verwendete Datenvisualisierungen mit einfachen Funktionen erstellt werden. biviz stellt insbesondere Datenvisualisierungen die oft im Bereich Business Intelligence (BI) verwendet werden zur Verfügung. Das Paket implementiert Trends der Datenvisualisierung, wodurch sich das Paket auch für andere Zwecke eignet. In biviz werden [ggplot2](https://ggplot2.tidyverse.org/) Wrapper zur Verfügung gestellt, welche die gängigen Datenvisualisierungen erzeugen. Dies hat zum Vorteil, dass bei Standardgrafiken die Datenvisualisierung nicht Schicht für Schicht programmiert werden, wie es beim ggplot2 Framework vorgesehen ist. Eine Zeile Code reicht um eine Datenvisualisierung zu erstellen. Da das Paket auf ggplot2 aufbaut kann das erzeugte Objekt, zu einem späteren Zeitpunkt dennoch angepasst werden.

Die Datenvisualisierungen orientieren sich Stark am Buch [Data Visualization von Claus O. Wilke](https://clauswilke.com/dataviz/)

## Installation

Das Paket biviz kann direkt von [GitHub](https://github.com/) installiert werden:

``` r
# install.packages("devtools")
devtools::install_github("tricktracktriu/biviz")
```

## Intro

Um die Wrapper schlank zu halten, werden bei den meisten Funktionen in biviz die Daten vor der Übergabe in die Funktion so aufbereitet, dass in der Visualisierung die Datenpunkte in den Daten abgebildet werden und keine Berechnungen innerhalb der Visualisierungsfunktion vorgenommen werden.

Die Visualisierungen sind in 4 Gruppen (amounts, distributions, proportions und time series) aufgeteilt und folgen immer der gleichen Syntax. Jede Funktion startet mit `plot_*` anschliessend wird die Gruppe definiert `plot_amounts_*` und am Ende die Form `plot_amounts_grouped`.

## Beispiele

```{r load pkg, include=FALSE}
library(biviz)
library(tidyverse)
```


```{r plot_distributions_sidebyside, message=FALSE, warning=FALSE, fig.width=6}
plot1 <- 
  socviz::gss_lon |> 
  drop_na() |>
  plot_distributions_sidebyside(
    as.numeric(age), 
    group = sex, 
    bw = 3)

plot1
```

### Datenvisualisierungen verfeinern

Da der Output von biviz ein ggplot2 Objekt ist, können es anschliessend innerhalb des ggplot2 Frameworks weiter bearbeitet werden. Der ganze Datensatz aus dem Beipsiel stehen unter [opendata.swiss](https://opendata.swiss/de/dataset/abfallmengen-und-abfallgebuhren-in-den-gemeinden-im-kanton-zurich-ab-2000/resource/2f2cd364-6f42-4611-be73-98d3f0bb6acc) frei zur Verfügung.

```{r plot_amounts_vertical, message=FALSE, fig.width=6}
df <- 
  biviz::sample_abfall_zh

## raw plot
plot_abfall_zh_raw <- 
  # biviz funktion
  plot_amounts_vertical(
    data = df,
    # die daten haben keine logische reihenfolge, deshalb werden sie
    # der grösse nach sortiert. dies geschieht mit forcats::fct_reorder
    x = fct_reorder(Gemeinde, Wert),
    y = Wert
    ) 

plot_abfall_zh_raw 

## make the plot nice
plot_abfall_zh_nice <- 
  # das vorherige ggplot2 objekt wird verwendet
  plot_abfall_zh_raw +
  # kontext hinzufügen
  ggtitle("Anzahl Brennbare Abfälle und Sperrgut\nje Gemeinde im Jahr 2021") +
    labs(
    x = "Gemeinde",
    y = "Menge in Tonnen"
    ) +
  theme(legend.position = "none")

plot_abfall_zh_nice

## let the plot shine
plot_abfall_zh_shine <- 
  # das vorherige ggplot2 objekt wird verwendet
  plot_abfall_zh_nice +
  # mit diesem schritt werden alle balken ausser, der hervorzuhebende grau
  # "übermalt" indem ein neuer layer auf die visualisierung gelegt wird
  geom_col(
    data = filter(df, 
                  abfall_pro_person != min(df$abfall_pro_person)),
    mapping = aes(
      x = fct_reorder(Gemeinde, Wert),
      y = Wert
      ),
    fill = "lightgrey",
    position = "dodge"
           ) +
  ggtitle(
    # mit dem paket ggtext kann html/markdown code im text verwendet werden
    paste0(
      "<span style = 'color:lightgrey;'>Im Jahr 2021 hatte die</span><br>",
      "<span style = 'color:#0d7abc; style = font-size:24pt'>
      Gemeinde Affoltern a.A.</span><br>",
      " total am meisten ",
      "<span style = 'color:lightgrey;'>brennbare Abfälle und Sperrgut</span><br>",
      "<span style = 'color:lightgrey;'>aber</span>",
      " pro Kopf am wenigsten (5.6 Tonnen)"
      #"<span style = 'color:lightgrey;'>Menge</span>"
      )
    ) +
  labs(y = "Totale Abfallmenge\nin Tonnen") +
  # damit der html/markdown code im text gerendert werden kann, benötigt es 
  # die funktion element_markdown
  theme(
    plot.title = ggtext::element_markdown(size = 14),
    axis.title.x = element_blank(),
    axis.title.y = element_text(size = 11, vjust = 3)
    )

plot_abfall_zh_shine

```

## Help

Die einzelnen Dokumentationen zu den Funktionen sind mit `help()` oder `?function` ersichtlich alternativ kann mit `example()` Beispiele aufgerufen werden.

```{r help}

?plot_distributions_raincloud

```
